臺灣彰化地方法院員林簡易庭民事判決
110年度員簡字第236號
原      告  蔡明杰
被      告  陳永修
上列當事人間請求拆除地上物等事件，本院於民國111年5月11日
言詞辯論終結，判決如下：
    主      文
被告應將坐落彰化縣○○鎮○○段○○○○○地號土地範圍內如附圖所示
編號A部分面積九十六點九一平方公尺之鐵皮棚架拆除，並將土
地騰空返還原告。
訴訟費用由被告負擔。
本判決第一項得假執行；但被告如以新臺幣伍萬陸仟元為原告預
供擔保，得免為假執行。
    事實及理由
一、原告主張：坐落彰化縣○○鎮○○段00000地號土地（下稱622-2
    地號土地）為原告所有，詎被告所有之鐵皮棚架(面積96.91
    平方公尺)（以下稱系爭鐵皮棚架）無權占用622-2地號土地
    ，侵害原告所有權，原告請求被告拆除系爭地上物，返還土
    地給原告。並聲明：如主文第1項所示。
二、被告則以：原告也有占用被告土地，且系爭鐵皮棚架也是要
    蓋給原告的，如果原告要求拆屋還地，則原告先將占有被告
    土地之地上物拆除，土地返還被告，被告才將系爭鐵皮棚架
    拆除，土地返還原告，互相拆除才公平等語。並聲明：原告
    之訴駁回。
三、原告上開主張其為622-2地號土地之所有權人，被告所有之
    系爭鐵皮棚架(面積96.91平方公尺)占用622-2地號土地等情
    ，業據其提出土地登記謄本、地籍圖謄本、現場照片為證，
    並經本院會同兩造及彰化縣溪湖地政事務所測量人員至現場
    勘驗測量屬實，製有勘驗筆錄、如附圖所示之土地複丈成果
    圖及現場照片等件在卷可稽，並為被告所不爭執，堪認為真
    實。被告既無占用系爭土地之正當權源，原告本於所有物返
    還請求權，訴請被告將系爭鐵皮棚架(面積96.91平方公尺)
    拆除，並交還該部分土地，於法即屬有據，應予准許。
四、綜上所述，原告依民法第767條前、中段規定，請求法院判
    決如主文第1項所示，為有理由，應予准許。本件訴訟費用
    應由敗訴之被告負擔。
五、本件判決係依民事訴訟法第427條第1項規定適用簡易訴訟程
    序，所為被告敗訴判決，應依民事訴訟法第389條第1項第3
    款之規定，依職權宣告假執行。且被告為原告預供擔保，得
    免為假執行。
六、本件事證已臻明確，兩造其餘攻擊防禦方法及所舉證據，經
    審酌結果，與本件判決結論均無影響，爰不一一論述，附此
    敘明。
七、訴訟費用負擔之依據：民事訴訟法第78條。
中    華    民    國   111    年    5     月     25   日
                  員林簡易庭  法  官  丁兆嘉
以上正本係照原本作成。
如不服本判決，應於送達後20日內，向本院提出上訴狀並表明上
訴理由，如於本判決宣示後送達前提起上訴者，應於判決送達後
20 日內補提上訴理由書（須附繕本）。如委任律師提起上訴者
，應一併繳納上訴審裁判費。　　
中    華    民    國   111    年    5     月     25   日
                      　　    書記官　蔡政軒